【裁判字號】    98,抗,337
【裁判日期】    980730
【裁判案由】    假扣押
【裁判全文】
臺灣高等法院臺中分院民事裁定  98年度抗字第337號
抗  告  人  甲○○
抗告人因與相對人合作金庫商業銀行股份有限公司間假扣押事件
，對於中華民國98年4月2日臺灣台中地方法院98年度裁全字第21
29號裁定，提起抗告，本院裁定如下：
    主  文
抗告駁回。
抗告程序費用由抗告人負擔。
    理  由
一、按債權人就金錢請求或得易為金錢請求之請求，欲保全強制
    執行者，得聲請假扣押。假扣押非有日後不能強制執行或甚
    難執行之虞者，不得為之。請求及假扣押之原因應釋明之。
    前項釋明如有不足，而債權人陳明願供擔保或法院認為適當
    者，法院得定相當之擔保，命供擔保後為假扣押，民事訴訟
    法第522條第1項、第523條第1項及第526條第1項、第2項分
    別定有明文。依上開規定可知，債權人聲請假扣押，應就其
    請求及假扣押之原因加以釋明。該項釋明如有不足，而債權
    人陳明願供擔保或法院認為適當者，法院得定相當之擔保，
    命供擔保後為假扣押。
二、相對人於原法院聲請意旨略以：緣王錦洲於民國97年5月14
    日向相對人借款新台幣400萬元整，而以林李清花及本件抗
    告人甲○○為連帶保證人，期間三年，利率按定儲指數利率
    加2.08％（目前為年息3.19％）浮動計息，採年金法按月平
    均攤還本息。詎料王錦洲自民國98年1月15日起即未依約履
    行債務，經相對人函件催討，債務人王錦洲均未向本行清償
    本息（原審證三），目前尚有本金3,980,956元、利息及違
    約金未付，依約定書第5條第l項約定主張全部到期，並自逾
    期之日（98年1月15日）起6個月以內按上開利率10％，逾期
    6個月以上者，其超過6個月部份按上開利率20％計付違約金
    。本件相對人為防抗告人脫產，以圖逃避本案債務，設不予
    即時聲請實施假扣押，而任其自由處分，則相對人之債權必
    有日後不能強制執行或其礙難執行之虞，為保將來執行起見
    ，相對人願提供相當金額之有價證券為擔保，以代假扣押請
    求原因之釋明等語。
三、抗告人提起本件抗告意旨略以：伊於當初王錦洲向相對人借
    款時，並非提供擔保物之保證人，本案之擔保物品係由林李
    清花提供，伊僅為擔保人等語。
四、經查，抗告人係王錦洲向相對人借款連帶保證人，而非一般
    保證人，王錦洲自民國98年1月15日起即未依約履行債務，
    （原審證三），目前尚有本金3,980,956元、利息及違約金
    未付，依約定書第5條第l項約定主張全部到期，相對人為防
    抗告人脫產，其之債權有日後不能強制執行或其礙難執行之
    虞，為保將來執行起見，相對人於原審陳明願提供相當金額
    之有價證券為擔保。相對人復於本院陳明曾對抗告人為強制
    執行，惟並未拍定，後來發現借款人繳息不正常，就將其財
    產設定高額抵押給第三人。綜此以觀，應認相對人就抗告人
    有日後不能或甚難執行之虞之假扣押原因，已提出釋明之方
    法，均已使本院得薄弱之心證，信其事實上之主張大概如此
    ，雖該釋明尚有未足，惟其既陳明願供擔保以補其釋明之不
    足，則原法院依相對人聲請為准許本件假扣押之裁定，於法
    並無違誤。抗告意旨仍執前詞，指摘原裁定不當，求予廢棄
    改判，為無理由。
五、據上論結，本件抗告為無理由。依民事訴訟法第495條之1第
    1項、第449條第1項、第95條、第78條，裁定如主文。
中    華    民    國    98    年    7    月      30   日
                民事第五庭    審判長法  官  林陳松
                                    法  官  古金男
                                    法  官  鄭金龍
以上正本係照原本作成。
再為抗告應以適用法規顯有錯誤為理由。
如提起再抗告者應於裁定送達後10日內向本院提出抗告理由狀（
須按照他造人數附具繕本）並繳納抗告裁判費新臺幣1,000元，
同時委任律師或具有律師資格之關係人為代理人。
                                    書記官  姚錫鈞
中    華    民    國    98    年    7     月    31    日
                                                      Ｖ


司法院資訊處製作；財團法人民間司法改革基金會備份。
